# 请教陈版关于存货的保留意见

提问人：darkblue_14 时间：2011-02-12 18:19:19
请教陈版，A公司的存货堆放混乱，无法进行账实是否相符的抽盘，存货占资产总额的比重约35%，这种情况，是否可以出具保留意见的审计报告？非常感谢

回答人：chenyiwei
审计意见类型应当是综合各种风险因素进行评价的结果。请关注以下问题： 1 、有无其他可行的替代方式对存货的存在性和完整性、状态等进行核实。 2 、除了无法实施监盘程序以核实存货数量以外，是否还存在其他重大风险因素。该公司的总体内控状况如何。
3 、该项存货金额的不确定性是否可能导致出现由盈变亏或者净资产由正变负等“质变”。 4 、有无其他需要考虑的特殊因素。 无法表示意见和审计范围受限的保留意见之间并没有绝对的界限。在很大程度上取决于专业判断。